臺灣板橋地方法院刑事判決　　　　　　　96年度訴字第3270號
公　訴　人　臺灣板橋地方法院檢察署檢察官
被　　　告　甲○○
　　　　　　　　　　（現另於臺灣臺北監獄臺北分監執行中）
上列被告因毒品危害防制條例案件，經檢察官提起公訴（96年度
毒偵字第5731號），被告於本院準備程序進行中就被訴事實為有
罪之陳述，經本院合議庭裁定由受命法官獨任進行簡式審判程序
，並判決如下：
    主  文
甲○○施用第一級毒品，累犯，處有期徒刑壹年。
扣案第一級毒品海洛因壹包（毛重零點玖公克，淨重零點柒公克
）沒收銷燬。
    事  實
一、甲○○前於民國87年間因違反毒品危害防制條例罪案件，經
    本院裁定令入戒治處所施以強制戒治，於88年3 月5 日停止
    戒治，所餘戒治期間付保護管束，於88年9 月14日保護管束
    期滿執行完畢，並經臺灣板橋地方法院檢察署檢察官於89年
    4 月6 日以89年度戒毒偵字第208 號為不起訴處分確定。嗣
    楊褔來於前開強制戒治執行完畢釋放後5 年內，復於93 年2
    月1 日上旬某日起至同年6 月30日15時許止，連續施用第一
    級毒品多次，經本院以93年度訴字第1813號判處有期徒刑8
    月確定，並於94年9 月10日縮刑期滿執行完畢。又於95 年
    間因施用第一級毒品案件，經本院於95年10月31日以95 年
    度訴字第2964號判處有期徒刑10月，於95年12月22日確定（
    於96年7 月27日入監，現於臺灣臺北監獄臺北分監執行中）
    。詎楊褔來猶不知悔悟並戒絕毒癮，復基於施用第一級毒品
    海洛因（下稱海洛因）及第二級毒品甲基安非他命（下稱甲
    基安非他命）之同一犯意，於96年7 月26日晚間7 、8 時許
    ，在臺北縣新莊市○○路1 巷1 號住處內，將摻有甲基安非
    他命之海洛因，以水稀釋後再以注射針筒注射於小手腕之方
    式同時施用第一級毒品海洛因及第二級毒品甲基安非他命（
    注射針筒業已丟棄滅失）。嗣於96年7 月26日21時許，為警
    在臺北縣新莊市○○路107 號查獲，並扣得楊褔來所有供施
    用之海洛因1 包（毛重0.9 公克、淨重0.7 公克），嗣採集
    楊褔來尿液送驗結果呈鴉片類及安非他命類陽性反應。
二、案經臺北縣政府警察局新莊分局報請臺灣板橋地方法院檢察
    署檢察官偵查起訴。
    理  由
一、上開事實，業據被告楊褔來於本院調查與審理時供承不諱（
    本院卷第24頁至第26頁；第28頁至第32頁）；又被告於如事
    實欄第一段所述時地經警查獲後採尿檢驗結果，所採尿液分
    別含有鴉片類嗎啡陽性反應與安非他命類陽性反應等情，此
    有台灣檢驗科技股份有限公司濫用藥物尿液檢驗報告、被移
    送人姓名代碼對照表等各1 紙在卷足憑（偵查卷第36頁、37
    頁、第23頁）；此外並有搜索扣押筆錄、扣押物品目錄表、
    現場照片3 張等各在卷可證（偵查卷第9 頁至第13頁、第19
    頁至第22頁）。又如事實欄第一段所示，經警查扣之白色粉
    末1 包經檢驗結果，呈嗎啡、海洛因反應，毛重0.9 公克、
    淨重0.7 公克等情，有臺北縣政府警察局新莊分局查獲涉嫌
    毒品危害防制條例毒品初步檢驗報告書與同上新莊分局查獲
    煙毒鑑定證明各1 紙在卷足憑（偵查卷宗第16頁、17頁）。
    由此可見，被告確有於事實欄第一段所述時、地施用第一級
    毒品海洛因與第二級毒品甲基安非他命之犯行等情至明；
    本件事證明確，被告犯行應堪認定。
二、查海洛因與甲基安非他命分別屬於毒品危害防制條例第2條
    第2 項第1 款、第2 款所列之第1 級毒品、第2 級毒品，不
    得持有、施用，被告竟持之以施用，核其所為，係犯毒品危
    害防制條例第10條第1 項之施用第一級毒品罪、同條例第10
    條第2 項之施用第二級毒品罪。被告持有海洛因、甲基安非
    他命犯行，各為施用之高度行為所吸收，均不另論罪。
三、按有關甲基安非他命和海洛因可否由施用人予以同時併行吸
    食施用？同時施用是否會引起排斥乙節？依據行政院退除官
    兵輔導委員會臺北榮民總醫院函覆稱：一般而言，甲基安非
    他命或海洛因大多分開使用，但下列情況會有混用時候：1
    、有些海洛因使用者喜好加入甲基安非他命以增加其舒暢感
    ，2 、原先使用甲基安非他命者開始嚐試使用海洛因時，3
    、有些海洛因成癮者偶而會施用甲基安非他命來消除海洛因
    戒斷時出現之不舒服症狀，4 、有些海洛因被販毒者加入甲
    基安非他命以增加其重量。因此，在上述之第1 及第2 情況
    下，較為常見甲基安非他命和海洛因同時放在玻璃球內燒烤
    吸用，這兩種藥物同時施用不會引起排斥，甚至在欣快感方
    面有被加強的可能等語，有該醫院93年5 月11日北總內字第
    0930023372號函影本在卷足憑。經查：本件被告於本院調查
    與審理時業已供承其本人將摻有第二級毒品甲基安非他命之
    第一級毒品海洛因以水稀釋後，再以注射針筒注射於小手腕
    之方式同時混合施用等語在卷（本院卷第25頁、第31頁）；
    而公訴人亦無法舉證證明被告於上開事實欄第一段所述之時
    地，係將第一級毒品海洛因與第二級毒品甲基安非他命分開
    使用，自不得僅憑上開台灣檢驗科技股份有限公司濫用藥物
    尿液檢驗報告中因均含有鴉片類嗎啡陽性反應與甲基安非他
    命類陽性反應，即遽論被告係於上開事實欄第一段所述時、
    地係分開施用第一級毒品海洛因與第二級毒品甲基安非他命
    。故由上揭文獻說明，顯見被告所稱其係將摻有第二級毒品
    甲基安非他命之第一級毒品海洛因以水稀釋後，再以注射針
    筒注射於小手腕混合施用等情，尚非無據；可見被告辯稱其
    於前揭事實欄第一段所述之時、地將摻有第二級毒品甲基安
    非他命之第一級毒品海洛因以水稀釋後，再以注射針筒注射
    於小手腕混合施用等情，應可採信。是被告於前開事實欄第
    一段所述時、地同時施用第一級毒品海洛因與第二級毒品甲
    基安非他命之行為，應依想像競合犯規定，論以罪名較重之
    施用第一級毒品海洛因罪。公訴人起訴書認被告所為，係分
    別犯毒品危害防制條例第10條第1 項、第2 項之施用第一級
    毒品罪與第二級毒品罪，犯意各別，應依數罪併合處罰云云
    ，尚有誤會，併予敘明。
四、查被告有如事實欄所述之多次施用第一級毒品海洛因罪等毒
    品罪犯罪執行前科，此有臺灣高等法院被告前案紀錄表在卷
    足憑；其於受有期徒刑之執行完畢後，5 年內故意再犯本件
    有期徒刑以上之罪，為累犯，應依刑法第47條第1 項規定加
    重其刑。爰審酌被告有如前揭事實欄第一段所述之多次犯罪
    前科，已如上述；其於前述毒品罪執行完畢後，再犯本件毒
    品案件，可見被告並無悔意；與被告施用毒品之犯罪動機、
    目的、同時施用第一級毒品海洛因與第二級毒品甲基安非他
    命，惟其僅施用上開第一級毒品海洛因、第二級毒品甲基安
    非他命等毒品1 次；且念及被告於犯後已於本院坦承犯行，
    態度良好，已有悔意等一切情狀，量處如主文所示之刑，以
    示懲儆。
五、沒收銷燬：扣案之如事實欄第一段所述第一級毒品海洛因1
    包（毛重0.9 公克、淨重0.7 公克），係毒品危害防制條例
    第2 條第2 項第1 款所列之第1 級毒品，已如前述，應依毒
    品危害防制條例第18條第1 項前段之規定，宣告沒收銷燬之
    。
據上論斷，應依刑事訴訟法第299 條第1 項前段、第273 條之1
第1 項、毒品危害防制條第10條第1 項、第2 項、第18條第1 項
前段、刑法第11條前段、刑法第55條、第47條第1 項，判決如主
文。
本案經檢察官連思藩到庭執行職務。
中　　華　　民　　國　　96　　年　　10　　月　　31　　日
                  刑事第五庭    法　官 陳坤地
上列正本證明與原本無異。
如不服本判決，應於送達後10日內敘明上訴理由，向本院提出上
訴狀。
                                書記官 林壯隆
中　　華　　民　　國　　96　　年　　11　　月　　1 　　日
附錄本案論罪科刑法條全文
毒品危害防制條例第10條：
施用第1級毒品者，處6月以上5年以下有期徒刑。
施用第2級毒品者，處3年以下有期徒刑。
